臺灣高雄地方法院刑事判決　　　　　　 100年度訴字第1224號
公　訴　人　臺灣高雄地方法院檢察署檢察官
被　　　告　李坤宗
選任辯護人　朱立人律師
被　　　告　蔣定元
指定辯護人　本院公設辯護人蘇鴻吉
被　　　告　談正宏
指定辯護人　本院公設辯護人蘇鴻吉
上列被告因毒品危害防制條例案件，經檢察官提起公訴（100年
度偵字第13078號、第13079號、第18919號、第18920號、第
23598號），本院判決如下：
    主  文
李坤宗犯如附表編號一至五所示伍罪，各處如附表所示之刑。應
執行有期徒刑拾伍年陸月。販賣附表編號一所示第一級毒品所得
新臺幣肆佰伍拾元沒收。門號0000000000號行動電話壹支（含
SIM卡壹張）沒收，如全部或一部不能沒收時，追徵其價額。共
同販賣附表二、三、五所示第一級毒品所得共計新臺幣貳仟元與
蔣定元連帶沒收。門號0000000000號行動電話壹支（含SIM卡壹
張）及門號0000000000行動電話壹支（含SIM卡壹張），均與蔣
定元連帶沒收，如全部或一部不能沒收時，連帶追徵其價額。扣
案之第一級毒品海洛因陸拾別包（合計驗餘淨重玖點參公克）沒
收銷燬之。包裝袋陸拾捌個、帳冊壹本，均沒收。共同販賣附表
編號四所示第一級毒品所得新臺幣壹仟元與談正宏連帶沒收。門
號0000000000行動電話壹支（含SIM卡壹張）與談正宏連帶沒收
，如全部或一部不能沒收時，連帶追徵其價額。
蔣定元犯如附表編號二、三、五所示參罪，各處如附表所示之刑
。應執行有期徒刑拾參年陸月。共同販賣附表二、三、五所示第
一級毒品所得共計新臺幣貳仟元與李坤宗連帶沒收。門號
0000000000 號行動電話壹支（含SIM卡壹張）及門號0000000000
行動電話壹支（含SIM卡壹張），均與李坤宗連帶沒收，如全部
或一部不能沒收時，連帶追徵其價額。扣案之第一級毒品海洛因
陸拾別包（合計驗餘淨重玖點參公克）沒收銷燬之。包裝袋陸拾
捌個、帳冊壹本，均沒收。
談正宏共同犯販賣第一級毒品罪，累犯，處有期徒刑拾年貳月。
共同販賣附表編號四第一級毒品所得新臺幣壹仟元與李坤宗連帶
沒收。門號0000000000行動電話壹支（含SIM卡壹張）與李坤宗
連帶沒收，如全部或一部不能沒收時，連帶追徵其價額。
    事  實
一、李坤宗前因竊盜案件，經本院以95年度易字第1959號判處有
    期徒刑8月確定，嗣經裁定減為有期徒刑4月確定，另因竊盜
    、施用毒品等案件，分經本院以97年度審易字第206號判處
    有期徒刑10月確定、以97年度易字第405號判處有期徒刑8月
    確定、以97年度審訴字第805號判處有期徒刑8月確定、以97
    年度審訴字第1194號判處有期徒刑8月確定，此4罪經裁定應
    執行有期徒刑2年6月確定，並與前開有期徒刑4月接續執行
    ，而於民國99年4月23日縮短刑期假釋出監並交付保護管束
    ，於99年10月8日保護管束期滿，未經撤銷假釋，視為已執
    行完畢。(二)蔣定元前於94年間因施用毒品案件，經臺灣高等
    法院高雄分院以94年度上訴字第1009號判決判處有期徒刑1
    年、6月，應執行有期徒刑1年4月確定；又因竊盜案件，經
    本院以94年度簡上字第142號判決判處有期徒刑1年2月確定
    ，上開2案經裁定減刑並定應執行有期徒刑1年2月15日確定
    ；又因贓物、竊盜案件，經本院以93年度易字第1009號判決
    判處有期徒刑3月、8月，應執行有期徒刑10月確定，上開各
    案並與被告因動產擔保交易法案件經本院判處之拘役40日接
    續執行，於96年7月16日徒刑執行完畢出監。(三)談正宏前因
    施用毒品案件，分別經本院95年度訴字第3553號判決判處有
    期徒刑8月、臺灣高等法院高雄分院96年度上訴字第53號判
    決上訴駁回確定，及經本院96年度易字第83號判決判處有期
    徒刑6月確定，上開兩罪，嗣經本院96年度聲減字第2374號
    裁定減刑暨定執行刑為有期徒刑6月，於96年10月29日縮刑
    期滿執行完畢。
二、李坤宗、蔣定元、談正宏均明知海洛因為毒品危害防制條例
    所列之第一級毒品，不得持有、販賣，竟於附表所示之時間
    、地點為如附表所示之販賣及共同販賣第一級毒品海洛因。
    嗣經員警於100年4月21日10時40分許，在高雄市○○區○○
    路116巷1號12樓之李坤宗租屋處，持搜索票執行搜索，當場
    扣得第一級毒品海洛因68包（合計驗餘淨重9.3公克）、帳
    冊1本，始循線查獲上情。
三、案經高雄市政府警察局移送臺灣高雄地方法院檢察署檢察官
    偵查起訴。
    理  由
壹、證據能力
一、按刑事訴訟法第159條之1第2項所稱被告以外之人於偵查中
    向檢察官所為之陳述得為證據，立法者係以刑事訴訟法規定
    檢察官代表國家偵查犯罪、實施公訴，依法有訊問被告、證
    人、鑑定人之權，且實務運作時，偵查中檢察官向被告以外
    之人所取得之陳述，原則上均能遵守法律規定，不致違法取
    供，其可信性甚高，為兼顧理論與實務，而對被告以外之人
    於偵查中向檢察官所為之陳述，除顯有不可信之情況者外，
    得為證據（最高法院95年度台上字第6675號判決意旨參照）
    。查本件證人謝慶耀（見偵一卷第27頁至第30頁）、周智明
    （見偵一卷第66頁至第68頁）、帥霞（見偵一卷第87頁至第
    90頁）、證人即共同被告李坤宗（見偵一卷第21頁至第24
    頁、偵二卷第12-2頁至第12-6頁）、蔣定元（見偵一卷第
    53-3頁至第53-8頁）、談正宏（見偵一卷第122-3頁至第
    122-8頁）於檢察官偵查中所為之證述，性質上雖均屬傳聞
    證據，惟其等於偵查中向檢察官所為之證述，並均經具結在
    案，且已擔保其陳述之可信度，復無顯有不可信之情況，衡
    諸上開規定，自均具有證據能力。
二、受搜受人蔣定元之高雄市政府警察局扣押筆錄、扣押物品目
    錄表，及受搜索人李坤宗之高雄市政府警察局刑警大隊搜索
    扣押筆錄、扣押物品目錄表（見警一卷第38頁至第41頁、警
    二卷第83頁至第92頁）各1份，其本質上屬公務員本於職權
    所為，其正確性及可信性頗高，如有錯誤亦可請求更正，應
    屬第159條之4第1款由公務員職務上所製作之紀錄或證明文
    書，應具有證據能力。
三、卷附100年3月3日蒐證照片4張（見偵二卷第62頁）、100年4
    月21日蒐證照片2張（見警一卷第73頁）、扣案物品照片6張
    （見警一卷第58頁至第59頁；偵一卷第33-4頁至第至33-6
    頁），均係傳達照相當時現場情況，而透過照片傳達的情形
    與現場真實情形，在內容上的一致性，透過機械的正確性來
    加以保障。換言之，照片並不存在人對現實情形的知覺、記
    憶所經常發生的表現錯誤，是認照片之性質係非供述證據，
    並無傳聞法則之適用，且於此亦別無證據證明上開照片有經
    偽造、變造之情形，自有證據能力。
四、按現行刑事訴訟法關於「鑑定」之規定，除選任自然人充當
    鑑定人外，另設有囑託機關鑑定制度。依同法第198條、第
    208條之規定，不論鑑定人或鑑定機關、團體，固均應由法
    院、審判長、受命法官或檢察官視具體個案之需要而為選任
    、囑託，並依第206條之規定，提出言詞或書面報告，始符
    合同法第159條第1項所定得作為證據之「法律有規定」之情
    形。否則所為之鑑定，仍屬傳聞證據。然於司法警察機關調
    查中之案件，為因應實務上，或因量大、或有急迫之現實需
    求，併例行性當然有鑑定之必要者，例如毒品之種類與成分
    、尿液之毒品反應，或者槍彈有無殺傷力等鑑定，基於檢察
    一體原則，得由該管檢察長對於轄區內之案件，以事前概括
    選任鑑定人或囑託鑑定機關、團體之方式，俾便轄區內之司
    法警察官、司法警察對於調查中之此類案件，得即時送請先
    前已選任之鑑定人或囑託之鑑定機關、團體實施鑑定，以求
    時效（法務部92年9月1日法檢字第0920035083號函參照，刊
    載於法務部公報第312期）。此種由檢察機關概括選任鑑定
    人或概括囑託鑑定機關、團體，再轉知司法警察官、司法警
    察於調查犯罪時參考辦理之作為，法無明文禁止，係為因應
    現行刑事訴訟法增訂傳聞法則及其例外規定之實務運作而為
    。而毒品種類、成分之鑑定，其中海洛因等第一級毒品部分
    ，因有全國一致性，係概括囑託調查局負責鑑定，並由司法
    警察官、司法警察於獲案後即將所查扣之第一級毒品拍照、
    包裝、封緘及黏貼獲案毒品電腦管制條碼逕送調查局為鑑定
    ，由該局輸入電腦，全程管制、集中保管送鑑毒品，而僅檢
    送鑑定通知書予送鑑機關。凡此，為本院辦案職務上所已知
    之事實。此種由司法警察官、司法警察依檢察官所概括選任
    之鑑定人或囑託鑑定機關、團體所為之鑑定結果，與檢察官
    選任或囑託為鑑定者，性質上並無差異，同具有證據能力（
    最高法院96年度臺上字第2860號判決參照）。本件扣案之毒
    品海洛因已依上開程序規定送由法務部調查局、高雄市立凱
    旋醫院鑑定，是法務部調查局濫用藥物實驗室100年6月10日
    調科壹字第10023013290號鑑定書（送驗資料：蔣定元案檢
    品一袋鑑定結果：送驗粉末檢品68包經檢驗均含第一級第6
    項毒品海洛因成分，合計淨重9.33公克，驗餘淨重9.30公克
    ，空包裝總重14.96公克，純度30.22％，純質淨重2.82公克
    。本案獲案毒品表登載毛重24.公克，拆封實際稱得毛重
    24.29公克）（見偵一卷第53-13頁），及高雄市立凱旋醫院
    100年6月7日高市凱醫驗字第16035號濫用藥物成品檢驗鑑定
    書（謝慶輝所持白色粉末檢出第一級毒品海洛因成分檢驗前
    淨重0.038公克、檢驗後淨重0.027公克）（見偵一卷第
    33-11頁）揆諸前揭說明，自屬「法律規定」得為證據者，
    自有證據能力。
五、而通訊監察之譯文，係員警於審判外將監聽所得資料以現譯
    方式整理後予以記錄而得，本質上屬於被告以外之人於審判
    外之書面陳述，為傳聞證據。惟所謂被告以外之人於審判外
    之陳述，係指被告以外之人就其曾經參與或見聞之事實，事
    後追憶並於審判外為陳述者而言。國家基於犯罪偵查之目的
    ，對被告或犯罪嫌疑人進行通訊監察，乃係以監控與過濾受
    監察人通訊內容之方式，蒐集對其有關之紀錄，並將該紀錄
    予以查扣，作為認定犯罪與否之證據，屬於刑事訴訟上強制
    處分之一種，而監聽係通訊保障及監察法第13條第1項所定
    通訊監察方法之一，司法警察機關依法定程序執行監聽取得
    之錄音，係以錄音設備之機械作用，真實保存當時通訊之內
    容，如通訊一方為受監察人，司法警察在監聽中蒐集所得之
    通訊者對話，若其通話本身即係被告進行犯罪中構成犯罪事
    實之部分內容，自與所謂「審判外之陳述」無涉，應不受傳
    聞法則之規範，當然具有證據能力。至司法警察依據監聽錄
    音結果予以翻譯而製作之監聽譯文，屬於文書證據之一種，
    於被告或辯護人對其譯文之真實性發生爭執或有所懷疑時，
    法院固應依刑事訴訟法第165條之1第2項規定，以適當之設
    備，顯示該監聽錄音帶之聲音，以踐行調查證據之程序，俾
    確認該錄音聲音是否為通訊者本人及其內容與監聽譯文之記
    載是否相符，或傳喚該通訊者為證據調查。倘被告或訴訟關
    係人對該通訊監察譯文之真實性並不爭執，即無勘驗辨認其
    錄音聲音之調查必要性（最高法院97年度臺上字第2272號判
    決意旨參照）。經查，本件卷附通訊監察譯文，被告、辯護
    人對其真實性並不爭執，即無勘驗辨認其錄音聲音之調查必
    要性，本院於審判程序亦已踐行提示監聽譯文供當事人辨認
    並告以要旨，使其表示意見等程序並為辯論，且檢察官係依
    行為時之通訊保障及監察法核發通訊監察書，此卷附通訊監
    察書（見偵一卷第149頁至第171頁）可稽，再由司法警察執
    行通訊監察，是其監聽錄音蒐證程序應屬合法。且觀諸其譯
    文內容，均標明通話雙方之電話號碼、通話日期及時間，記
    載有關被告李坤宗、蔣定元、談正宏聯絡交易毒品之通話內
    容，符合監聽之合法性及譯文之功能性。足認上開通訊監察
    譯文為真正，自應具有證據能力。
六、被告以外之人於審判外之言詞或書面陳述，除法律有規定者
    外，不得作為證據；被告以外之人於審判外之陳述，雖不符
    前4條之規定，而經當事人於審判程序同意作為證據，法院
    審酌該言詞陳述或書面陳述作成時之情況，認為適當者，亦
    得為證據；刑事訴訟法第159條第1項、第159條之5第1項定
    有明文。本判決後述引用之其餘證據資料，除原已符合刑事
    訴訟法第159條之1至第159條之4，及法律另有規定等傳聞法
    則例外規定得作為證據以外；其餘並非公務員違背法定程序
    所取得，檢察官、被告及其辯護人於本院均同意作為認定事
    實之證據，且審酌各該證人或書面陳述作成時之情況，並無
    違法不當或證明力明顯過低之瑕疵，且與待證事實，均具有
    關連性，自均得作為證據。
貳、實體部分
一、上開犯罪事實，業據被告李坤宗、蔣定元、談正宏均於本院
    審理中坦承不諱（見本院訴字卷第100頁），且附表編號一
    部分，核與證人即共同被告蔣定元（見偵一卷第53-3頁至第
    53-8頁）、談正宏（見偵一卷第122-3頁至第122-8頁）、證
    人周智明（見偵二卷卷第68頁）於偵查中之證述相符，並有
    100年3月3日蒐證照片4張（見偵二卷第62頁）、公用電話門
    號00-0000000號與門號0000000000號於100年3月3日11時19
    分22秒之通訊監察譯文、公用電話門號00-0000000與門號
    0000000000號於100年3月3日11時26分53秒之通訊監察譯文
    各1份（見偵二卷第62頁）可稽；附表編號二部分，核與證
    人即共同被告李坤宗（見偵一卷第21頁至第24頁、偵二卷第
    12-2頁至第12-6頁）、蔣定元（見偵一卷第53-3頁至第53-8
    頁）、證人周智明（見偵一卷第67頁正背面）於偵查中之證
    詞相符，並有公用電話門號00-0000000號與門號0000000000
    號於100年4月21日6時43分10秒之通訊監察譯文、公用電話
    門號00-0000000與門號0000000000號於100年4月21日7時5分
    42秒之通訊監察譯文各1份（見偵一卷第65頁）、交易地點
    街景資料3張（見偵一卷第68-1頁至第68-3頁）可稽；附表
    編號三部，分核與證人即共同被告李坤宗（見偵一卷第21頁
    至第24頁、偵二卷第12-2頁至第12-6頁）、蔣定元（見偵一
    卷第53-3頁至第53-8頁）、證人謝慶輝（見偵一卷第29頁至
    第30頁）於偵查中之證詞相符，並有100年4月21日蒐證照片
    2張（見警一卷第73頁）、門號0000000000號與0000000000
    號於100年4月21日7時29分、同日7時39分之通訊監察譯文（
    見偵一卷第33頁）、高雄市政府警察局扣押筆錄、扣押物品
    目錄表各1份、扣案物品照片影本6張（見警一卷38頁至第41
    頁、第58頁至第59頁；偵一卷第33-4頁至第至33-6頁）、高
    雄市立凱旋醫院100年6月7日高市凱醫驗字第16035號濫用藥
    物成品檢驗鑑定書1份（見偵一卷第33-11頁）可參；附表編
    號四部分，核與證人即共同被告李坤宗（見偵一卷第21頁至
    第24頁、偵二卷第12-2頁至第12-6頁）、談正宏（見偵一卷
    第122-3頁至第122-8頁）、證人帥霞（見偵一卷第89頁）於
    偵查中之證述相符，並有門號0000000000號與0000000000號
    於100年4月13日11時1分24秒、同日11時14分18秒、同日11
    時25分1秒之通訊監察譯文各1份（見偵一卷第83頁）、交易
    地點街景資料1張（見偵一卷第92-1頁）可參；附表編號五
    部分，核與證人即共同被告李坤宗（見偵一卷第21頁至第24
    頁、偵二卷第12-2頁至第12-6頁）、蔣定元（見偵一卷第
    53-3頁至第53-8頁）、證人帥霞（見偵一卷第89頁至第90頁
    ）於偵查中之證述相符，並有交易地點街景資料1張（見偵
    一卷第92-1頁）可稽。且毒品之非法交易向為政府查禁森嚴
    且重罰不寬貸之行為，為一般民眾普遍認知之事，倘非有利
    可圖，被告李坤宗、蔣定元、談正宏絕無平白甘冒被查緝重
    罰之高度風險，而販賣毒品之理，是其販入之價格當較其出
    售之價格為低，或販入毒品之價格較換取其他財物之價格為
    低，而有從中賺取價差牟利之意圖及事實，應屬合理認定。
    又販賣毒品係違法行為，非可公然為之，亦無公定價格，容
    易分裝並增減份量，而每次買賣之價量，可能隨時依雙方關
    係深淺、資力、需求量及對行情之認知、來源是否充裕、販
    賣者是否渴求資金、查緝是否嚴緊、購買者被查獲時供述購
    買對象之可能風險之評估等，因而異其標準，並機動調整，
    非可一概論之，是販賣毒品之利得除被告坦承犯行或價量俱
    臻明確外，委難察得其交易實情，然販賣者從價差或量差中
    牟利之方式雖異，惟其販賣行為在意圖營利則屬同一；從而
    ，舉凡有償交易，除足以反證其確係另基於某種非圖利本意
    之關係外，通常尚難因無法查悉其販入價格，做為是否高價
    賣出或換取較高價財物之比較，諉以無營利之意思而阻卻販
    賣犯行之追訴。倘被告李坤宗、蔣定元、談正宏未因販賣上
    開毒品而從中牟利，當無冒險購買昂貴毒品及耗時費力聯繫
    之閒情，堪認被告李坤宗、蔣定元、談正宏上揭所為，必有
    從中賺取買賣價差牟利之事實，足徵被告李坤宗、蔣定元、
    談正宏主觀上確有賺取價差以為營利之不法意圖。由此足認
    ，被告李坤宗、蔣定元、談正宏自白與事實相符，被告3人
    之犯行，均洵堪認定。
二、論罪科刑
  (一)核被告李坤宗、蔣定元、談正宏所為均係犯毒品危害防制條
    第4條第1項之販賣第一級毒品罪。被告李坤宗、蔣定元、談
    正宏持有第一級毒品海洛因之低度行為，各為販賣第一級毒
    品海洛因之高度行為所吸收，均不另論罪。被告李坤宗與蔣
    定元就附表編號二、三、五之販賣第一級毒品之犯行；被告
    李坤宗與談正宏就附表編號四之販賣第一級毒品之犯行，有
    犯意聯絡及行為分擔，皆為共同正犯。按刑法修正廢止連續
    犯之規定後，除具有複次行為外觀之接續犯、集合犯仍為一
    罪評價外，各複次行為當本於一行為一罪一罰之原則予以論
    處。而毒品販賣或轉讓行為，本質上並非必然具有複次性，
    立法者亦無兼包含攝、聚多成一之擬制意思，社會通念尤難
    容忍一再違犯，司法實務採行數罪併罰，已成定論（最高法
    院98年度台上字第1845號判決參照）。被告李坤宗就附表編
    號一、二、三、四、五販賣第一級毒品海洛因5次犯行間；
    被告蔣定元就附表編號二、三、五販賣第一級毒品海洛因3
    次犯行間，犯意各別，行為互殊，應分論併罰。
  (二)被告李坤宗、蔣定元、談正宏有如事實欄所述之前科，有台
    灣高等法院被告前案紀錄表在卷可查，是其前受有期徒刑執
    行完畢後，5年內故意再犯本件法定刑為有期徒刑以上刑之
    罪，均為累犯，應依刑法第47條第1項規定各加重其刑，惟
    就所犯毒品危害防制條例第4條第1項法定刑死刑、無期徒刑
    部分，依刑法第64條第1項及同法第65條第1項規定不得加重
    ，故僅就罰金刑部分加重其刑。被告李坤宗、蔣定元、談正
    宏就上開事實，均於偵查及審判中自白販賣第一級毒品海洛
    因之犯行，應依毒品危害防制條例第17條第2項規定，減輕
    其刑。又同為販賣毒品之人，其原因動機不一，犯罪情節未
    盡相同，或有大盤毒梟者，亦有中、小盤之分，被告李坤宗
    、蔣定元、談正宏販賣海洛因所得財物甚微，其犯罪情節當
    非與大盤毒梟者可資等同併論，尤以大盤毒梟販賣第一級毒
    品數公斤以上，亦少有處以極刑者，是被告李坤宗、蔣定元
    、談正宏縱處以法定最低刑度無期徒刑，依社會一般觀念及
    法律情感仍嫌過重，爰就被告李坤宗、蔣定元、談正宏所犯
    販賣第一級毒品罪，均依刑法第59條之規定酌減其刑。被告
    李坤宗、蔣定元、談正宏上開所犯販賣第一級毒品海洛因，
    有上述之刑之加重及減輕事由，各依法先加後減，並遞減之
    。
  (三)至被告李坤宗雖以其供出其毒品來源「順仔」、共犯蔣定元
    、談正宏，應有毒品危害防制條例第17條第1項之適用云云
    ；而被告蔣定元則以其供出「郭泳利」為其毒品來源，應有
    毒品危害防制條例第17條第1項之適用云云。惟按毒品危害
    防制條例第17條第1項係規定「犯第4條至第8條、第10條或
    第11條之罪，供出毒品來源，因而查獲其他正犯或共犯者，
    減輕或免除其刑」，依該條文之文義解釋，乃被告之「供出
    毒品來源」，與調查或偵查犯罪之公務員，對於其他正犯或
    共犯之發動調查或偵查並進而破獲間，論理上須具有先後且
    相當之因果關係，非謂被告一有「自白」或「指認」毒品來
    源之人，而破獲該等其他正犯或共犯在後者，即得依上開規
    定予以減刑。若被告供出毒品來源者之前，調查或偵查犯罪
    之公務員已有確切之證據，足以合理懷疑被告所供毒品來源
    之人涉嫌犯罪，則嗣後之破獲與被告之「供出毒品來源」間
    ，即欠缺先後且相當之因果關係，自不得適用上開規定予以
    減刑（最高法院97年度台上字第1475號判決意旨可資參照）
    ，且如僅供出毒品來源，但未查獲其他正犯或共犯，仍不能
    減免其刑。經查：被告李坤宗、蔣定元、談正宏，均早在被
    告李坤宗、蔣定元、談正宏供述之前，即經檢警監聽多時，
    並掌握其犯罪事實及身分，有上揭監聽譯文、蒐證照片附卷
    可查，可見本件破獲被告李坤宗、蔣定元、談正宏上開犯行
    ，尚與被告李坤宗供述其共犯為被告蔣定元、談正宏；被告
    蔣定元供述其毒品來源及共犯為被告李坤宗；被告談正宏供
    述其毒品來源及共犯為被告李坤宗等供述，並無上開說明之
    「先後且相當之因果關係」。又被告李坤宗雖於甫遭查獲時
    即於警詢時陳稱其毒品來源是「順仔」之男子並提供「順仔
    」之電話供警方追查，惟警方尚未查獲「順仔」等情，有高
    雄市政府警察局刑事警察大隊100年10月24日高市警刑大偵
    六字第1000044985號函（見本院審訴字卷第87頁至第90頁）
    、本院公務電話紀錄（見本院訴字卷第57頁）可稽，是被告
    李坤宗自無毒品危害防制條例第17條第1項之適用。再被告
    蔣定元雖供陳其毒品來源係郭泳利云云，惟被告蔣定元於本
    案所犯之罪，其毒品來源均係被告李坤宗，業經本院認定如
    前，是被告蔣定元所供陳之其毒品來源郭泳利，倘若屬實，
    亦屬他案應適用毒品危害防制條例第17條第1項之問題，而
    非被告蔣定元於本案可以適用有毒品危害防制條例第17條第
    1項減輕其刑之規定，併為說明。
  (四)爰審酌被告李坤宗、蔣定元、談正宏均意圖營個人私利，不
    顧國家法令，而為上開之販賣第一級毒品海洛因行為，嚴重
    助長毒品氾濫，並足以衍生其他犯罪，嚴重危害社會治安及
    國民健康，所為誠屬不該，惟念及被告李坤宗、蔣定元、談
    正宏所為販賣第一級毒品海洛因之價值非鉅，數量尚少，並
    於犯後均能坦承犯行，犯後態度良好，及其等個別之犯罪之
    動機、目的、智識程度、生活狀況等一切情狀，分別量處如
    主文所示之刑，並就被告李坤宗、蔣定元部分定應執行刑如
    主文。
  (五)沒收部分：
１、按以營利為目的販入毒品，經多次販賣後，持有剩餘毒品被
    查獲，只能於最後一次販賣毒品罪宣告沒收銷燬，不得於各
    次販賣毒品罪均宣告沒收銷燬（最高法院99年度臺上字第
    662號判決意旨參照）。扣案之第一級毒品海洛因68包（合
    計淨重9.33公克，驗餘淨重9.30公克），係屬第一級毒品，
    有法務部調查局濫用藥物實驗室100年6月10日調科壹字第
    10023013290號鑑定書1紙可參（見偵一卷第53-13頁），且
    係被告李坤宗於99年4月21日凌晨交付蔣定元後共同販賣所
    餘等情，業據被告李坤宗（見偵二卷第12-5頁）、蔣定元（
    見偵一卷第53-7頁）於偵查中時陳述明確，是扣案之第一級
    毒品海洛因68包（合計淨重9.33公克，驗餘淨重9.30公克）
    ，應依毒品危害防制條例第18條第1項前段之規定及上開說
    明，於被告李坤宗、蔣定元於最後一次即附表編號三所犯販
    賣第一級毒品罪刑項下，均予以沒收銷燬之。又送驗耗損部
    分之毒品因業已滅失，爰不另宣告沒收銷燬，附此敘明。再
    毒品危害防制條例第18條第1項前段規定查獲之第一、二級
    毒品，不問屬於犯人與否，沒收銷燬之。其所稱查獲之毒品
    ，係指犯人被查獲之毒品而言。而謝慶輝於100年4月21日，
    在高雄市○○區○○路一段全國加油站前經警查獲，並扣得
    其甫向被告蔣定元所購得之注射針筒內含海洛因1支，自應
    於犯人謝慶輝所犯之罪宣告沒收銷燬，不得於本案宣告沒收
    銷燬（最高法院98年度台上字第1223號、100年度台上字第
    2393號判決意旨參照）
２、按包裝毒品之包裝袋係用於包裹毒品，防其裸露、潮濕，便
    於攜帶、運輸所用之物，復經法務部調查局濫用藥物實驗室
    、高雄市立凱旋醫院將上開包裝袋與毒品分別秤重，秤得上
    開毒品淨重，自屬可與毒品析離（最高法院96年台上字第
    2569號判決意旨參照）。扣案包裝上開第一級毒品海洛因68
    包之包裝袋68個，為被告李坤宗所有，並係用以分裝毒品之
    用；扣案帳冊1本，為被告李坤宗所有，並供被告李坤宗、
    蔣定元紀錄販賣毒品情形之用，均應依毒品危害防制條例第
    19條第1項規定，及上開說明，於被告李坤宗、蔣定元於最
    後一次即附表編號三所犯販賣第一級毒品罪刑項下均宣告沒
    收。
３、按毒品危害防制條例第19條第1項規定性質上係沒收之補充
    規定，其屬於本條所定沒收之標的，如得以直接沒收者，判
    決主文僅宣告沒收即可，不生「追徵其價額」或「以其財產
    抵償之」問題，須沒收之標的全部或一部不能沒收時，始生
    「追徵其價額」或「以其財產抵償之」選項問題，而「追徵
    其價額」或「以其財產抵償之」係屬兩種選項，分別係針對
    現行貨幣以外之其他財產與現行貨幣而言，即本規定所稱「
    追徵其價額」者，係指所沒收之物為金錢以外之其他財物而
    無法沒收時，因其實際價值不確定，應追徵其價額，使其繳
    納與原物相當之價額，並無以其財產抵償之問題，倘嗣後追
    徵其金錢價額，不得結果而須以其財產抵償者，要屬行政執
    行機關依強制執行之法律之執行問題，即無不能執行之情形
    ，自毋庸諭知「或以其財產抵償之」，如不能沒收之沒收標
    的為金錢時，因價值確定，判決主文直接宣告「以其財產抵
    償之」即可，不發生追徵價額之問題（最高法院99年度第5
    次刑事庭會議（二）意旨參照）。本件查扣被告李坤宗、蔣
    定元之現金各40100元、10500元，有扣押物品清單2紙可稽
    （見本院審訴字卷第50頁、第51頁）；且被告李坤宗於偵查
    中陳稱：現金40100元其中20100元係其販賣毒品所得等語（
    見偵一卷第21頁）；被告蔣定元於偵查中陳稱：附表編號二
    、三之販毒所得尚未交給被告李坤宗即遭查獲，附表編號五
    之販賣所得則已交付被告李坤宗等語（見偵一卷第53-4頁至
    第53-5頁）；被告談正宏於偵查中陳稱：附表編號四之販賣
    所得已交付予被告李坤宗等語（見偵一卷第122-4頁），可
    見本件附表編號一至五之販賣所得均已扣案（即扣案之被告
    李坤宗現金40100元內含附表編號一、四、五之販賣所得；
    扣案之被告蔣定元現金10500元內含附表編號二、三之販毒
    所得），而於判決主文僅宣告沒收或連帶沒收即可，不生「
    以其財產抵償之」之問題。是被告李坤宗就附表編號一之販
    賣第一級毒品所得450元，應依毒品危害防制條例第19條第1
    項之規定，宣告沒收之；被告李坤宗、蔣定元就附表編號二
    、三、五之共同販賣第一級毒品所得500元、500元、1000元
    ，均應依毒品危害防制條例第19條第1項之規定，宣告連帶
    沒收之；被告李坤宗、談正宏就附表編號四之共同販賣第一
    級毒品所得1000元，均應依毒品危害防制條例第19條第1項
    之規定，宣告連帶沒收之。
４、按行動電話服務須以晶片卡（即SIM卡）為使用介面，因此
    電信公司於出租行動電話門號予消費者使用時，即同時附帶
    提供晶片卡給消費者作為門號使用之介面，故電信公司接受
    消費者申辦門號並將該門號開通上線時，該晶片卡之所有權
    已移轉於消費者（最高法院98年度台上字第7705號判決意旨
    參照）。門號0000000000號行動電話係被告李坤宗所有，並
    供其為上揭聯絡附表編號一之周智明使用；門號0000000000
    行動電話係被告蔣定元所有，並供其為上揭聯絡附表編號二
    之周智明使用；門號0000000000行動電話係被告李坤宗所有
    並交付被告蔣定元供其為上揭聯絡附表編號三之謝慶輝使用
    ；門號0000000000行動電話係被告李坤宗所有並交付被告談
    正宏供其為上揭聯絡附表編號四之帥霞使用等情，業據被告
    李坤宗（見偵二卷第12-3頁、第12-5頁、第12-6頁）、蔣定
    元（偵一卷第53-7頁）、談正宏（見偵一卷第122-4頁）於
    偵查中陳述明確，並有公用電話門號00-0000000號與門號
    0000000000號於100年3月3日11時19分22秒之通訊監察譯文
    、公用電話門號00-0000000與門號0000000000號於100年3月
    3日11時26分53秒之通訊監察譯文（見偵二卷第62頁）、公
    用電話門號00-0000000號與門號0000000000號於100年4月21
    日6時43分10秒之通訊監察譯文、公用電話門號00-0000000
    與門號0000000000號於100年4月21日7時5分42秒之通訊監察
    譯文（見偵一卷第65頁）門號0000000000號與0000000000
    號於100年4月21日7時29分、同日7時39分之通訊監察譯文（
    見偵一卷第33頁）、門號0000000000號與0000000000號於
    100年4月13日11時1分24秒、同日11時14分18秒、同日11時
    25分1秒之通訊監察譯文（見偵一卷第83頁）各1份可憑。被
    告李坤宗上開門號0000000000、0000000000號行動電話（均
    含SIM卡），及被告蔣定元上開門號0000000000號行動電話
    （含SIM卡），雖均未扣案，惟無證據證明業已滅失，自應
    依毒品危害防制條例第19條第1項之規定及上開說明：被告
    李坤宗於附表編號一所有之上開門號0000000000號行動電話
    （含SIM卡），宣告沒收，如全部或一部不能沒收時，追徵
    其價額；被告蔣定元、李坤宗於附表編號二被告蔣定元所有
    之上開門號0000000000號行動電話（含SIM卡），宣告連帶
    沒收，如全部或一部不能沒收時，連帶追徵其價額；被告李
    坤宗、蔣定元於附表編號三被告李坤宗所有之門號
    0000000000行動電話（含SIM卡），宣告連帶沒收，如全部
    或一部不能沒收時，連帶追徵其價額；被告李坤宗、談正宏
    於附表編號四被告李坤宗所有之門號0000000000行動電話（
    含SIM卡），宣告連帶沒收，如全部或一部不能沒收時，連
    帶追徵其價額。
５、其他扣案物品（即100年度檢管字第2404號移送本院之100
    年院總管字第2571號扣押物品清單所列之李坤宗所持有之編
    號001手機1支、編號002手機1支、編號003海洛因1包、編號
    005鐵盒1個；及100年度檢管字第2405號移送本院之100年院
    總管字第2571號扣押物品清單所列之蔣定元所持有之編號
    001手機1支、編號004安非他命7包、編號006袋子1個），及
    上述應沒收之販賣所得以外之現金，均無證據證明與本案有
    關，爰不於本案宣告沒收。
據上論斷，應依刑事訴訟法第299條第1項前段，毒品危害防制條
例第4條第1項、第17條第2項、第18條第1項前段、第19條第1項
，刑法第11條前段、第28條、第47條、第59條、第51條第5款，
判決如主文。
本案經檢察官李茂增到庭執行職務。
中    華    民    國   100    年    12    月    15    日
                  刑事第二庭    審判長法  官  李政庭
                                      法  官  陳航代
                                      法  官  施盈志
以上正本證明與原本無異。
如不服本判決應於收受送達後10日內向本院提出上訴書狀，並應
敘述具體理由；如未敘述上訴理由者，應於上訴期間屆滿後20日
內向本院補提理由書（均須按他造當事人之人數附繕本）「切勿
逕送上級法院」。
中    華    民    國   100    年    12    月    15    日
                                      書記官  吳和卿
附表
┌─┬─┬─┬───┬───┬────────────────┬───┬─────────────────────┐
│編│對│被│時間  │地點  │販賣過程及毒品之種類、重量或價格│販賣所│宣告刑                                    │
│號│象│告│      │      │                                │得    │                                          │
├─┼─┼─┼───┼───┼────────────────┼───┼─────────────────────┤
│一│周│李│100年3│高雄市│李坤宗竟基於販賣第一級毒品海洛因│新臺幣│李坤宗犯販賣第一級毒品罪，累犯，處有期徒刑│
│  │智│坤│月3日 │鳳山區│以營利之犯意，因周智明於左列時間│（下同│拾年陸月。販賣第一級毒品所得新臺幣肆佰伍拾│
│  │明│宗│11時19│光遠路│以公用電話門號00-0000000號與李坤│）450 │元沒收。門號0000000000號行動電話壹支（含  │
│  │  │  │分許  │171之2│宗所持用之門號0000000000號（未扣│元    │SIM卡壹張）沒收，如全部或一部不能沒收時， │
│  │  │  │      │號之大│案）聯絡後，李坤宗即於100年3月3 │      │追徵其價額。                              │
│  │  │  │      │東醫院│日11時26分以後某時，在左列地點，│      │                                          │
│  │  │  │      │前某處│以新臺幣（下同）450元之對價，販 │      │                                          │
│  │  │  │      │      │賣第一級毒品海洛因1包給周智明。 │      │                                          │
├─┼─┼─┼───┼───┼────────────────┼───┼─────────────────────┤
│二│周│李│100年4│高雄市│李坤宗、蔣定元基於販賣第一級毒品│500元 │李坤宗共同犯販賣第一級毒品罪，累犯，處有期│
│  │智│坤│月21日│大寮區│海洛因以營利之各別犯意聯絡，因周│      │徒刑拾年陸月。共同販賣第一級毒品所得新臺幣│
│  │明│宗│6時43 │鳳屏一│智明於左列時間以公用電話門號07-7│      │伍佰元與蔣定元連帶沒收。門號0000000000號行│
│  │  │、│分許  │路112 │016154號與蔣定元所持用之門號0960│      │動電話壹支（含SIM卡壹張）與蔣定元連帶沒收 │
│  │  │蔣│      │號之統│546946號（未扣案）聯絡後，蔣定元│      │，如全部或一部不能沒收時，連帶追徵其價額。│
│  │  │定│      │一精工│即於100年4月21日7時5分以後某時，│      │                                          │
│  │  │元│      │速邁樂│在左列地點，將李坤宗先前於同日凌│      │蔣定元共同犯販賣第一級毒品罪，累犯，處有期│
│  │  │  │      │加油站│晨某時，在高雄市○○區○○路116 │      │徒刑拾年。共同販賣第一級毒品所得新臺幣伍佰│
│  │  │  │      │內    │巷1號12樓之李坤宗租屋處所交付之 │      │元與李坤宗連帶沒收。門號0000000000號行動電│
│  │  │  │      │      │第一級毒品海洛因中之1包，於左列 │      │話壹支（含SIM卡壹張）與李坤宗連帶沒收，如 │
│  │  │  │      │      │地點，交付給周智明並向之收取500 │      │全部或一部不能沒收時，連帶追徵其價額。    │
│  │  │  │      │      │元之對價，而共同販賣第一級毒品海│      │                                          │
│  │  │  │      │      │洛因給周智明。                  │      │                                          │
├─┼─┼─┼───┼───┼────────────────┼───┼─────────────────────┤
│三│謝│李│100年4│高雄市│李坤宗、蔣定元基於販賣第一級毒品│500元 │李坤宗共同犯販賣第一級毒品罪，累犯，處有期│
│  │慶│坤│月21日│鳳山區│海洛因以營利之各別犯意聯絡，因謝│      │徒刑拾年陸月。扣案之第一級毒品海洛因陸拾別│
│  │輝│宗│7時29 │建國路│慶輝於左列時間以行動電話門號0915│      │包（合計驗餘淨重玖點參公克）沒收銷燬之。包│
│  │  │、│分許  │1段之 │797995號與蔣定元所持用之門號0930│      │裝袋陸拾捌個、帳冊壹本，均沒收。共同販賣第│
│  │  │蔣│      │全國加│524340號（未扣案）聯絡後，蔣定元│      │一級毒品所得新臺幣伍佰元與蔣定元連帶沒收。│
│  │  │定│      │油站前│即於100年4月21日7時39分以後某時 │      │門號0000000000行動電話壹支（含SIM卡壹張） │
│  │  │元│      │某處  │，在左列地點，將李坤宗先前於同日│      │與蔣定元連帶沒收，如全部或一部不能沒收時，│
│  │  │  │      │      │凌晨某時，在高雄市○○區○○路  │      │連帶追徵其價額。                          │
│  │  │  │      │      │116巷1號12樓之李坤宗租屋處所交付│      │                                          │
│  │  │  │      │      │之第一級毒品海洛因中之1包（驗後 │      │蔣定元共同犯販賣第一級毒品罪，累犯，處有期│
│  │  │  │      │      │淨重0.027公克以上），交付給謝慶 │      │徒刑拾年。扣案之第一級毒品海洛因陸拾別包（│
│  │  │  │      │      │輝並向之收取500元之對價，而共同 │      │合計驗餘淨重玖點參公克）沒收銷燬之。包裝袋│
│  │  │  │      │      │販賣第一級毒品海洛因給謝慶輝。  │      │陸拾捌個、帳冊壹本，均沒收。共同販賣第一級│
│  │  │  │      │      │                                │      │毒品所得新臺幣伍佰元與李坤宗連帶沒收。門號│
│  │  │  │      │      │                                │      │0000000000行動電話壹支（含SIM卡壹張）與李 │
│  │  │  │      │      │                                │      │坤宗連帶沒收，如全部或一部不能沒收時，連帶│
│  │  │  │      │      │                                │      │追徵其價額。                              │
├─┼─┼─┼───┼───┼────────────────┼───┼─────────────────────┤
│四│帥│李│100年4│高雄市│李坤宗、談正宏基於販賣第一級毒品│1000元│李坤宗犯共同犯販賣第一級毒品罪，累犯，處有│
│  │霞│坤│月13日│鳳山區│海洛因以營利之犯意聯絡，因帥霞於│      │期徒刑拾年捌月。共同販賣第一級毒品所得新臺│
│  │  │宗│11時1 │誠德街│左列時間以行動電話門號0000000000│      │幣壹仟元與談正宏連帶沒收。門號0000000000行│
│  │  │、│分許  │111號 │號與談正宏所持用之門號0000000000│      │動電話壹支（含SIM卡壹張）與談正宏連帶沒收 │
│  │  │談│      │附近之│號聯絡後，談正宏即於100年4月13日│      │，如全部或一部不能沒收時，連帶追徵其價額。│
│  │  │正│      │「OK」│11時25分以後某時，在左列地點，將│      │                                          │
│  │  │宏│      │便利商│李坤宗所交付之第一級毒品海洛因中│      │談正宏共同犯販賣第一級毒品罪，累犯，處有期│
│  │  │  │      │店內  │之1包，交付給帥霞並向之收取1000 │      │徒刑拾年貳月。共同販賣第一級毒品所得新臺幣│
│  │  │  │      │      │ 元之對價，而共同販賣第一級毒品 │      │壹仟元與李坤宗連帶沒收。門號0000000000行動│
│  │  │  │      │      │海洛因給帥霞。                  │      │電話壹支（含SIM卡壹張）與李坤宗連帶沒收， │
│  │  │  │      │      │                                │      │如全部或一部不能沒收時，連帶追徵其價額。  │
├─┼─┼─┼───┼───┼────────────────┼───┼─────────────────────┤
│五│帥│李│100年4│高雄市│李坤宗、蔣定元基於販賣第一級毒品│1000元│李坤宗共同犯販賣第一級毒品罪，累犯，處有期│
│  │霞│坤│月15日│鳳山區│海洛因以營利之各別犯意聯絡，由蔣│      │徒刑拾年捌月。共同販賣第一級毒品所得新臺幣│
│  │  │宗│7時51 │誠德街│定元於左列時間、地點，將李坤宗所│      │壹仟元與蔣定元連帶沒收。                  │
│  │  │、│分以後│111號 │交付之第一級毒品海洛因中之1包， │      │                                          │
│  │  │蔣│某時  │附近之│交付給帥霞並向之收取1000元之對價│      │蔣定元共同犯販賣第一級毒品罪，累犯，處有期│
│  │  │定│      │「OK」│，而共同販賣第一級毒品海洛因給帥│      │徒刑拾年貳月。共同販賣第一級毒品所得新臺幣│
│  │  │元│      │便利商│霞。                            │      │壹仟元與李坤宗連帶沒收。                  │
│  │  │  │      │店內  │                                │      │                                          │
└─┴─┴─┴───┴───┴────────────────┴───┴─────────────────────┘
附錄本判決論罪之法條：
毒品危害防制條例第4 條第1項
製造、運輸、販賣第一級毒品者，處死刑或無期徒刑；處無期徒
刑者，得併科新臺幣2 千萬元以下罰金。